臺灣基隆地方法院刑事判決　
111年度易字第262號
公  訴  人  臺灣基隆地方檢察署檢察官
被      告  張宏瑋



                    （另案於法務部○○○○○○○○○○○執行中）
指定辯護人  本院公設辯護人楊大維  
上列被告因竊盜案件，經檢察官提起公訴（111年度偵緝字第248
號），本院判決如下：
    主  文
甲○○犯侵入住宅竊盜罪，處有期徒刑陸月，如易科罰金，以新臺
幣壹仟元折算壹日。
    事  實
一、甲○○於民國110年10月11日中午某時許，見乙○○位於基隆市○○
    區○○街00號之3居所大門未鎖，即意圖為自己之不法所有，
    基於侵入住宅竊盜之犯意，自行開門侵入乙○○前開居所，並
    徒手竊取乙○○所有之手機2支（下稱本案被竊手機）得手後
    離去。嗣乙○○發覺手機被竊，報警調閱監視器察看，發現為
    其認識之甲○○所竊取，而於110年10月12日下午2時10分許，
    在基隆市仁愛區仁二路公車循環站，乙○○偶遇甲○○，兩人爭
    執是否歸還本案被竊手機時，員警丙○○獲報到場處理糾紛，
    並經甲○○同意搜索其背包，當場自該背包夾層中扣得本案被
    竊手機（已發還乙○○），始查悉上情。
二、案經基隆市警察局第一分局報告臺灣基隆地方檢察署檢察官
    偵查起訴。
    理  由
壹、證據能力
    本判決以下所引用之證據，公訴人、被告甲○○及其辯護人於
    本案言詞辯論終結前，均未爭執其證據能力，本院審酌該等
    證據作成或取得之狀況，並無非法或不當取證之情事，且無
    顯不可信之情況，復經本院於審判期日就上開證據依法進行
    調查、辯論，自均具有證據能力。
貳、實體事項
一、上揭事實，業據被告於本院審理時坦承不諱，並經證人即被
    害人乙○○於警詢及審理時、證人即員警丙○○於審理時證述明
    確，足見被告上揭自白與事實相符，堪以採信。本案事證明
    確，被告犯行洵堪認定，應依法論科。
二、核被告所為，係犯刑法第321條第1項第1款之侵入住宅竊盜
    罪。爰審酌被告侵入住宅竊取他人財物，對社會經濟秩序及
    他人財產安全造成危害，應予非難；兼衡被告於審理時終能
    坦承犯行之犯後態度、曾因性騷擾防治法、傷害、誣告等案
    件經論罪科刑並執行完畢之素行（有臺灣高等法院被告前案
    紀錄表在卷可查）、犯罪之動機、目的、手段、被竊財物之
    價值；暨考量其領有中度身心障礙證明（見本院卷第55頁）
    ，並於審理中自述學歷為高中肄業、入監前從事臨時工、家
    庭經濟狀況貧寒等一切情狀，量處如主文所示之刑，並諭知
    易科罰金之折算標準，以示懲儆。
三、本案被竊手機雖為被告之犯罪所得，惟本案被竊手機業經被
    害人領回，有基隆市警察局認領保管單在卷可稽，爰不另宣
    告沒收或追徵，併予敘明。
據上論斷，應依刑事訴訟法第284條之1、第299條第1項前段，判
決如主文。
本案經檢察官陳力平提起公訴，檢察官林姿妤到庭執行職務。
中　　華　　民　　國　　111 　年　　9 　　月　　14　　日
                  刑事第六庭    法　官　施又傑
以上正本證明與原本無異。
如不服本判決應於收受送達後20日內向本院提出上訴書狀，並應
敘述具體理由；其未敘述上訴理由者，應於上訴期間屆滿後20日
內向本院補提理由書（均須按他造當事人之人數附繕）「切勿逕
送上級法院」。
中　　華　　民　　國　　111 　年　　9 　　月　　14　　日
                                書記官　連珮涵
附錄本案論罪科刑法條全文：
中華民國刑法第321條
犯前條第1項、第2項之罪而有下列情形之一者，處6月以上5年以
下有期徒刑，得併科50萬元以下罰金：
一、侵入住宅或有人居住之建築物、船艦或隱匿其內而犯之。
二、毀越門窗、牆垣或其他安全設備而犯之。
三、攜帶兇器而犯之。
四、結夥三人以上而犯之。
五、乘火災、水災或其他災害之際而犯之。
六、在車站、港埠、航空站或其他供水、陸、空公眾運輸之舟、
    車、航空機內而犯之。
前項之未遂犯罰之。